【裁判字號】    94,抗,1668
【裁判日期】    950612
【裁判案由】    撤銷假扣押
【裁判全文】
臺灣高等法院民事裁定                  94年度抗字第1668號
    抗  告  人  甲○○
上列抗告人因與丙○○等間撤銷假扣押事件，對於中華民國94年
1月21日臺灣臺北地方法院93年度全聲字第952號裁定提起抗告，
本院裁定如下：
    主      文
抗告駁回。
抗告訴訟費用由抗告人負擔。
    理      由
一本件抗告人於原法院聲請意旨略以：相對人丙○○、乙○○前
  向臺灣臺北地方法院（下稱臺北地院）聲請對伊假扣押，經該
  院以89年度裁全字第3083號裁定（下稱系爭假扣押裁定）准許
  假扣押在案，伊即向該院聲請以89年度聲字第1935號裁定命相
  對人限期起訴，相對人嗣向該院刑事庭提起附帶民事訴訟（案
  列90年度重附民字第24號），經該院刑事庭以相對人非犯罪而
  受損害之人，而判決駁回其訴，伊再聲請臺北地院以93年度全
  聲字第605號裁定命相對人限期起訴，相對人未於期限內起訴
  ，爰依民事訴訟法第530條、第529條第4項規定，聲請撤銷系
  爭假扣押裁定等語，原法院則以本件並無假扣押原因消滅或相
  對人於限期內不予起訴之情形，而駁回抗告人聲請撤銷假扣押
  裁定之聲請，抗告人不服，乃抗告前來。
二按本案尚未繫屬者，命假扣押之法院應依債務人聲請，命債權
  人於一定期間內起訴；債權人不於第1項期間內起訴者，債務
  人得聲請命假扣押之法院撤銷假扣押裁定，民事訴訟法第529
  條第1項、第4項固定有明文。惟法院依上開規定撤銷假扣押裁
  定者，必以該假扣押裁定有效存在為前提，若該假扣押裁定已
  失其效力，即無依上開規定更為聲請撤銷之餘地。查系爭假扣
  押裁定業經相對人依同法第530條第3項：「假扣押之裁定，債
  權人得聲請撤銷之。」之規定，聲請臺北地院以95年度全聲字
  第359號裁定撤銷之，並於95年5月30日確定，經本院依職權調
  取上開卷宗核閱屬實。揆諸前開說明，系爭假扣押裁定自已失
  其效力，而無依同法第529條第4項規定更為撤銷之必要。是抗
  告人以相對人未依限起訴，聲請撤銷系爭已失效之假扣押裁定
  ，於法自有未合。原法院駁回其聲請，理由雖有不同，惟結論
  並無二致，仍應予以維持。抗告意旨指摘原裁定為不當，聲明
  廢棄，為無理由，應予駁回。
三據上論結，本件抗告為無理由。依民事訴訟法第495條之1第1
  項、第449條第2項、第1項、第95條、第78條，裁定如主文。
中    華    民    國    95    年    6    月    12    日
                  民事第九庭審判長法 官 黃熙嫣
                                  法 官 楊力進
                                  法 官 李昆曄
正本係照原本作成。
本裁定除以適用法規顯有錯誤為理由，並經本院許可外，不得再
抗告。如提起再抗告，應於收受後10日內委任律師為訴訟代理人
向本院提出再抗告狀。並繳納再抗告費新台幣１千元。
中    華    民    國    95    年    6     月    13    日
                                  書記官 鎖瑞嶺


司法院資訊處製作；財團法人民間司法改革基金會備份。
